臺灣桃園地方法院刑事交通事件裁定　　 96年度交聲字第157號
原處分機關　交通部公路總局新竹區監理所中壢監理站
異　議　人
即受處分人　丙○○
上列受處分人因違反道路交通管理處罰條例案件，對於交通部公
路總局新竹區監理所中壢監理站民國96年3 月15日所為之處分（
原處分案號：壢監裁字第裁53-DB0000000號），聲明異議，本院
裁定如下：
    主  文
異議駁回。
    理  由
一、按汽車行駛至交叉路口，其行進、轉彎，應遵守燈光號誌或
    交通警察之指示，道路交通安全規則第102 條第1 項第1 款
    前段定有明文；又按汽車駕駛人，行經有燈光號誌管制之交
    叉路口闖紅燈者，處新臺幣（下同）1,800 元以上5,400 元
    以下罰鍰，道路交通管理處罰條例第53條第1 項復有明文依
    據；且應依同條例第63條第1 項第3 款記違規點數3 點。
二、原處分意旨略以：本件異議人即受處分人丙○○於民國96年
    1 月2 日10時55分許，駕駛車號6U-3517 號自小客車，在桃
    園縣中壢市○○路○ 段373 巷口，違規闖紅燈左轉，為桃園
    縣政府警察局中壢分局值勤員警攔停舉發，並填制桃警局交
    字第DB0000000 號通知單，嗣因異議人到案陳述不服舉發，
    遂依違反道路交通管理處罰條例第53條第1 項、第61條第1
    項第3 款及違反道路交通管理事件統一裁罰標準及處理細則
    第43、44、67條，以96年3 月15日壢監裁字第裁53-DB00000
    00號裁決書裁處其罰鍰2,700 元，並記違規點數3 點等語。
三、異議意旨略以：伊駕駛上開車輛經過上開中北路2 段與373
    巷口之交叉路口時，是直行並非左轉，且通過紅綠燈號誌時
    剛閃3 秒黃燈，只因車速過慢被舉發員警誤以為是闖紅燈，
    且當時被舉發後有立即返回向該號誌路口之另1 組值勤員警
    詢問，該員警亦回答伊沒有闖紅燈，故不服上開裁決云云。
四、查證人即本件舉發異議人違規闖紅燈之員警甲○○業於本院
    訊問程序中到庭結證稱：異議人當時是通過中北路2 段373
    巷口前時闖紅燈，伊站在中北路往中原大學的方向，距離中
    北路上該路口之紅綠燈號誌不會超過40公尺，且異議人當時
    是直行中北路往中原大學方向，並非左轉，伊看到該處中北
    路上已經是紅燈了，已有機車在路旁停等紅燈，異議人仍然
    開車直行過來，才會攔停開單等語，並當庭繪製現場圖以佐
    其說；雖依其在庭之證詞，異議人當天是直行中北路而非左
    轉373 號巷口，與其所屬分局96年2 月14日中警分交字第09
    670114591 號函所載之違規經過略有出入，另經本院函請證
    人實際測量，確認證人當日所站位置與該路口紅綠燈之距離
    為51.2公尺（見卷附同分局96年5 月2 日中警分交字第0967
    006988號函），超過證人所稱之40公尺；然就前者，異議人
    自承當天是直行而非左轉，與證人於本院之證詞相一致，此
    節當屬無疑，惟無論是該函所載內容及甲○○於本院之具結
    證詞內容，就異議人當日駕車闖紅燈之違規關鍵情節均無任
    何出入，另就後者，以異議人遭舉發違規當時日近正午（約
    11點）之客觀情形觀之，縱然距離50餘公尺（斷非異議人所
    述之半公里），亦難推斷證人因此即無法看清楚該交叉路口
    車輛之行進狀況，而甲○○又經具結擔保其所述實在，更查
    無其甘冒偽證罪之風險故意誣陷異議人違規之積極證據，是
    上開2 處細節之出入，均難以推翻甲○○於本院證詞之可信
    度，本案上開裁決所依憑舉發員警甲○○之親眼值勤見聞已
    屬有據。
五、另異議人雖陳稱遭甲○○警員舉發之際，曾步行回頭找站在
    該交叉路口紅綠燈附近之員警確認自己有無闖紅燈等節，經
    查，其所稱之值勤員警為乙○○，而乙○○亦於本院訊問時
    結證稱：伊記得當天的事，因為很少有不是伊開單的民眾跑
    來問伊為何被別人開單，當天異議人「騎機車」經過上開交
    叉路口，因為號誌正在轉換，綠燈正在轉紅燈，伊無法確定
    異議人有無闖紅燈，所以沒有取締異議人，約過5 分鐘，異
    議走回來問自己有無闖紅燈，伊說紅單不是伊開的，要異議
    人去跟舉發員警（按即甲○○）說，伊看到甲○○站的位置
    距離該紅綠燈約有40公尺，後經本院問以：「你當時就有注
    意到異議人所騎這台車，還是因為異議人後來回頭找你，你
    才回想他騎車經過你面前的情形？」，乙○○明確答以：「
    因異議人還沒完全通過373 巷和中北路的交叉路口的紅綠燈
    ，就變成紅燈，所以我有注意到」等語；另異議人又當庭陳
    稱：其回頭找乙○○確認時，乙○○當時說剛剛閃黃燈而已
    ，有這麼嚴嗎？還說會不會角度或遠近有偏差，叫異議人好
    好跟舉發員警說等詞，惟乙○○堅詞否認有在現場向異議人
    為如此之表示，並證稱：「紅單不是我開的，我不可能在現
    場跟他說這些話」等語明確；是以，審酌乙○○所述之證詞
    可知：第一，縱使乙○○當時站立位置距離異議人違規（闖
    紅燈）之處較甲○○近，然亦不能逕予推論站在前方約50公
    尺之甲○○，就無法清楚觀察異議人到底有無闖紅燈，況異
    議人所述甲○○站立位置距離該號誌約有半公里之詞，已同
    被業經隔離訊問分別作證之2 名證人所推翻，當不能光以乙
    ○○距離較近即反推甲○○之舉發有所違誤；第二，乙○○
    所述異議人還沒通過紅綠燈就已經變成紅燈等詞，尚無法完
    全排除異議人在紅燈已然亮起時仍駕車前進之可能，是否確
    如異議人所辯通過時黃燈剛好閃了3 秒，仍有可疑，乙○○
    又明顯記錯異議人當日並非騎機車，而係駕駛上開自小客車
    經過該路口，其記憶也有疏漏之處，縱使以其證詞為真，其
    亦只是「無法確定異議人有無違規」而沒有舉發，並非「因
    異議人確定沒有違規」所以沒有舉發，是自亦不能以其證詞
    執為對異議人有利之認定；第三，乙○○與異議人就異議人
    回頭找乙○○確認時，乙○○當場如何跟異議人表示1 情，
    所述並不相同，乙○○所述不是其開單不會當場說有那麼嚴
    嗎等語，實較為符合一般經驗法則，況依其在庭所述，其是
    因為無法確定異議人有無違規而未予舉發，則其應無可能當
    場對異議人肯定地表示剛剛只是閃黃燈，此顯不合常情之處
    ，益證異議人所辯並非可採，其闖紅燈違規通過該有號誌之
    交叉路口1 情當可認定。
六、綜上所述，異議人確實有於上開時、地駕車經過交叉路口，
    未遵照號誌前進，闖紅燈通過中北路2 段與373 巷交叉路口
    處之違規行為，其上開所辯顯不可採，雖原處分意旨有關異
    議人闖紅燈係為左轉1 節並非事實，然此細節之出入無礙於
    本件處分異議人闖紅燈之正確性，從而，原處分機關依前開
    所述之道路交通管理處罰條例等規定裁處異議人2,700 元之
    罰鍰並記違規點數3 點，核無不當，異議人聲明異議為無理
    由，應予駁回。
據上論斷，依道路交通案件處理辦法第19 條，裁定如主文。
中　　華　　民　　國　　96　　年　　6 　　月　　6 　　日
                  交通法庭    法　官　吳勇毅
上正本證明與原本無異。
如不服本裁定，應於送達後5 日內，向本院提出抗告狀。
                              書記官　陳奕珽
中　　華　　民　　國　　96　　年　　6 　　月　　11　　日
